【裁判字號】    99,訴,3051
【裁判日期】    991108
【裁判案由】    藥事法等
【裁判全文】
臺灣板橋地方法院刑事判決              99年度訴字第3051號
公  訴  人  臺灣板橋地方法院檢察署檢察官
被      告  甲○○
上列被告因藥事法等案件，經檢察官提起公訴（99年度偵緝字第
2514號），因被告於準備程序中就被訴事實為有罪之陳述，經本
院合議庭裁定由受命法官獨任進行簡式審判程序，判決如下：
    主  文
甲○○明知為禁藥而轉讓，累犯，處有期徒刑參月；又明知為禁
藥而轉讓，累犯，處有期徒刑參月；又明知為禁藥而轉讓，累犯
，處有期徒刑參月；又持有第二級毒品，累犯，處有期徒刑肆月
，扣案之甲基安非他命拾壹包（共驗餘淨重陸點參柒伍玖公克）
沒收銷燬，扣案之包裝上開甲基安非他命外包袋拾壹只及電子磅
秤壹臺，均沒收。應執行有期徒刑拾月，扣案之甲基安非他命拾
壹包（共驗餘淨重陸點參柒伍玖公克）沒收銷燬，扣案之包裝上
開甲基安非他命外包袋拾壹只及電子磅秤壹臺，均沒收。
    事  實
一、甲○○前因毒品案件，分經本院以95年度簡字第3450號、第
    6720號判處有期徒刑6 月、6 月，並經本院以96年度簡上字
    第113 號、第86號分別駁回上訴而確定，復因竊盜、詐欺、
    贓物等案件，分經本院以95年度易字第1527號、96年度簡字
    第1665號、96年度易字第108 號、第759 號判處有期徒刑7
    月、3 月（共5 罪）、11月確定，又因偽造文書等案件，經
    本院以96年度訴字第97號判處有期徒刑判處有期徒刑6 月、
    4 月，經臺灣高等法院以96年度上訴字第1240號駁回上訴而
    確定，再因恐嚇案件，經本院以95年度簡字第6289號判處有
    期徒刑4 月，經本院以96年度簡上字第16號駁回上訴而確定
    ，上開案件經本院以96年度聲減字第1711號裁定減刑後，並
    定應執行刑有期徒刑2 年3 月確定（以下簡稱第一案），另
    因贓物案件，經本院以95年度簡字第3044號判處有期徒刑6
    月確定，嗣經依法減為有期徒刑3 月確定，並與第一案接續
    執行，於98年4 月24日執行完畢。詎其猶不知悔改，明知甲
    基安非他命係毒品危害防制條例第2 條所規定之第2 級毒品
    ，依法不得轉讓或持有，竟仍分別基於轉讓第二級毒品之犯
    意，於98年5 月17日某時許、同年月20日某時許、同年月23
    日某時，在其臺北縣三重市○○路○ 段160 巷1 弄1 號101
    室居所內，各無償轉讓第二級毒品甲基安非他命1 小包予其
    女友邱雅惠施用（施用毒品部份，經本院以98年度簡字第73
    35號判處有期徒刑3 月）共3 次。甲○○復另行起意，基於
    持有第二級毒品甲基安非他命之犯意，於98年6 月29日下午
    某時許，在臺北縣三重市三重天台附近，以新臺幣8,000 元
    之價格，向姓名年籍不詳綽號「阿宏」之成年男子購買甲基
    安非他命11包（共淨重6.3760公克，取樣0.0001公克鑑驗用
    罄，共剩餘淨重6.3759公克），並將之放置於臺北縣三重市
    ○○路○ 段160 巷1 弄1 號101 室住處而持有之，嗣於98年
    6 月30日20時許，為警在上址查獲，並扣得上開甲基安非他
    命11包（共驗餘淨重6.3759公克）及電子磅秤1 臺，始查知
    上情。
二、案經臺北縣政府警察局永和分局移送臺灣板橋地方法院檢察
    署檢察官偵查起訴。
    理  由
一、上開事實，業據被告甲○○於偵查及本院審理時坦承不諱，
    核與證人邱雅惠於警詢及偵查中之證述相符，另證人邱雅惠
    於99年6 月30日，經警採集之尿液檢體，經送鑑驗結果，確
    呈甲基安非他命之陽性反應，此有臺灣檢驗科技股份有限公
    司UL/2010/70061 號濫用藥物檢驗報告、臺北縣政府警察局
    永和分局查獲違反毒品危害防制條例案件犯嫌代碼對照表各
    1 份附卷足憑，並有甲基安非他命11包（共淨重6.3760公克
    ，取樣0.0001公克鑑驗用罄，共剩餘淨重6.3759公克）及電
    子磅秤1 臺扣案可佐，被告上揭自白與事實相符，堪信為真
    實。本案事證明確，被告犯行堪以認定，應予依法論科。
二、核被告所為，係犯藥事法第83條第1 項之轉讓禁藥罪（3 罪
    ）及毒品危害防制條例第11條第2 項之持有第二級毒品罪。
    被告先持有甲基安非他命嗣進而轉讓予邱雅惠，其持有之低
    度行為應為轉讓之高度行為所吸收，不另論罪。被告所犯上
    開4 罪，犯意各別，行為互殊，應予分論併罰。又被告有事
    實欄所示之前科及執行紀錄，有臺灣高等法院被告前案紀錄
    表1 份在卷可稽，其受有期徒刑之執行完畢後，5 年以內故
    意再犯有期徒刑以上之罪，均為累犯，依刑法第47條第1 項
    規定分別加重其刑。爰審酌被告非法持有甲基安非他命，危
    害社會安全，又其無償提供禁藥甲基安非他命供邱雅惠施用
    ，足以戕害邱雅惠身心健康，且有滋生其他犯罪之可能，所
    為甚屬不該，兼衡其犯罪動機、手段、持有時間不常、持有
    及轉讓之數量均不高、高中肄業之智識程度、平日生活狀況
    及犯罪後均坦承犯行之態度等一切情狀，分別量處如主文所
    示之刑，並定其應執行之刑。
三、扣案之白色透明結晶11包（共淨重6.3760公克，取樣0.0001
    公克鑑驗用罄，共剩餘淨重6.3759公克），檢出第二級毒品
    甲基安非他命成分，有交通部民用航空局99年7 月13日航藥
    鑑字第0983415 號毒品鑑定書1 份附卷可憑，應依毒品危害
    防制條例第18條第1 項前段規定，沒收銷燬之。包裝上開甲
    基安非他命之外包裝11只，並非不可與毒品分離，係用於包
    裹毒品，防止其裸露、潮濕，便於攜帶施用，認係被告所有
    ，且分供其施用毒品所用之物，另扣案之電子磅秤1 臺，為
    被告所有，且係供其持有甲基安非他命所用之物，此據被告
    供陳在卷，均依刑法第38條第1 項第2 款規定，宣告沒收。
    至扣案之甲基安非他命吸食器1 具、大分裝袋50個、小分裝
    袋48個、交易表1 張、行動電話1 支及SIM 卡2 張，固為被
    告所有之物，然客觀上難認與被告犯本案有何關聯，爰不予
    宣告沒收，併此敘明。
據上論斷，應依刑事訴訟法第273 條之1 第1 項、第299 條第1
項前段，藥事法第83條第1 項，毒品危害防制條例第11條第2 項
、第18條第1 項前段，刑法第11條、第51條第5 款，判決如主文
。
本案經檢察官陳世錚到庭執行職務。
中    華    民    國    99    年    11    月    8     日
                  刑事第十七庭  法  官  俞秀美
上列正本證明與原本無異。
如不服本判決，應於判決送達後10日內敘明上訴理由，向本院提
出上訴狀 (應附繕本) ，上訴於臺灣高等法院。其未敘述上訴理
由者，應於上訴期間屆滿後20日內向本院補提理由書「切勿逕送
上級法院」。
                                書記官  謝怡貞
中    華    民    國    99    年    11    月    8     日
附錄本案論罪科刑法條全文：
毒品危害防制條例第11條
持有第一級毒品者，處 3 年以下有期徒刑、拘役或新臺幣 5 萬
元以下罰金。
持有第二級毒品者，處 2 年以下有期徒刑、拘役或新臺幣 3 萬
元以下罰金。
持有第一級毒品純質淨重十公克以上者，處 1 年以上 7 年以下
有期徒刑，得併科新臺幣 1 百萬元以下罰金。
持有第二級毒品純質淨重二十公克以上者，處 6 月以上 5 年以
下有期徒刑，得併科新臺幣 70 萬元以下罰金。
持有第三級毒品純質淨重二十公克以上者，處 3 年以下有期徒
刑，得併科新臺幣 30 萬元以下罰金。
持有第四級毒品純質淨重二十公克以上者，處 1 年以下有期徒
刑，得併科新臺幣 10 萬元以下罰金。
持有專供製造或施用第一級、第二級毒品之器具者，處 1 年以
下有期徒刑、拘役或新臺幣 1 萬元以下罰金。
藥事法第83條
明知為偽藥或禁藥，而販賣、供應、調劑、運送、寄藏、牙保、
轉讓或意圖販賣而陳列者，處 7 年以下有期徒刑，得併科新臺
幣 5 百萬元以下罰金。
犯前項之罪，因而致人於死者，處 7 年以上有期徒刑，致重傷
者，處 3 年以上 12 年以下有期徒刑。
因過失犯第 1 項之罪者，處 2 年以下有期徒刑、拘役或科新臺
幣 30 萬元以下罰金。
第 1 項之未遂犯罰之。

司法院資訊處製作；財團法人民間司法改革基金會備份。
